臺灣臺南地方法院民事裁定　　　　　　　100年度聲字第177號
聲　請　人　臺南市榮民服務處即杜華雄等104人（詳如附表）
　　　　　　之遺產管理人
法定代理人　朱維忠
相　對　人　黃振華
　　　　　　李明彥
上列當事人間聲請停止執行事件，本院裁定如下：
    主  文
聲請人供擔保新臺幣陸拾伍萬元後，本院一百年度司執字第四二
二五五號強制執行事件，就聲請人對台灣銀行台南分行之存款債
權（帳號000000000000，戶名：行政院退輔會台南市榮服處336
專戶）之強制執行程序，於本院一百年度補字第三五五號第三人
異議之訴事件判決確定或和解、撤回前，應暫予停止。
    理  由
一、按有回復原狀之聲請，或提起再審或異議之訴，或對於和解
    為繼續審判之請求，或提起宣告調解無效之訴，撤銷調解之
    訴，或對於許可強制執行之裁定提起抗告時，法院因必要情
    形，或依聲請定相當並確實之擔保，得為停止強制執行之裁
    定，強制執行法第18條第2 項定有明文。又法院依強制執行
    法第18條第2 項定擔保金額而准許停止強制執行之裁定者，
    該項擔保係備供債權人因停止執行所受損害之賠償，其數額
    應依標的物停止執行後，債權人未能即時受償或利用該標的
    物所受之損害額，或其因另供擔保強制執行所受之損害額定
    之，非以標的物之價值或其債權額為依據（最高法院91年度
    台抗字第429號、92年度台抗第480號裁定意旨參照）。
二、聲請意旨略以：相對人前向聲請人聲請強制執行，經本院10
    0年度司執字第42255交付遺贈物強制執行事件受理，並扣押
    聲請人在台灣銀行台南分行帳戶中之款項計新臺幣（下同）
    3,284,480元。惟上開款項係聲請人所保管如附表所示之亡
    故榮民之餘款，聲請人已據此向本院提起100年度補字第355
    號第三人異議之訴，為此願供擔保，請准予停止本院100年
    度司執字第42255號執行事件之強制執行等語。
三、經查：聲請人主張之前揭事實，已據本院依職權調取上開執
    行卷及第三人異議之訴民事卷宗查明屬實，依前揭說明，認
    聲請人之聲請為有理由，應予准許。本院審酌相對人請求強
    制執行之金額為債權本金新臺幣（下同）2,959,945元、訴
    訟費用30,767元及執行費23,680元，共計3,014,392元；又
    本件聲請人所提起之第三人異議之訴，其訴訟標的價額已逾
    1, 500,000元，係屬得上訴第三審之通常訴訟程序，則依據
    司法院頒布之各級法院辦案期限實施要點所定民事通常程序
    辦案期限第一審為1年4個月、第二審為2年、第三審為1年計
    算，至第三審終結確定之期間可能費時4年4個月，此亦為相
    對人遲延受償之期間，則相對人此段期間所受之損失，應為
    上開金額之利息。本院認該項損失，應依法定利率即週年利
    率百分之五計算，且不受利率波動之影響，較為客觀妥適。
    依此計算，則相對人因未能即時受償而可能造成之損失額為
    653,118元【計算式：3,014,392元×5%×（4+ 4/12）=653
    ,118元（元以下四捨五入）】。是依首揭說明，聲請人自應
    對相對人因停止強制執行可能遭受之上開損害提出擔保，爰
    酌定擔保金額為650,000元，依強制執行法第18條第2項，裁
    定如主文。
中    華    民    國    100    年     8    月    3    日
                  民事第三庭  法  官  張玉萱
以上證本證明與原本無異。
如對本裁定抗告須於裁定送達後十日內向本院提出抗告狀，並應
繳納抗告費新台幣一千元整。
中    華    民    國   100    年    8     月    3     日
                              書記官  魏呈州